【裁判字號】    97,沙簡上,878
【裁判日期】    971105
【裁判案由】    賭博
【裁判全文】
臺灣臺中地方法院刑事判決           97年度沙簡上字第878號
上  訴  人  甲○○
即  被  告
上列上訴人因賭博案件，不服本院中華民國97年8月29日97年度
沙簡字第624號刑事簡易判決（檢察官聲請簡易判決處刑案號：
97年度速偵字第3321號），提起上訴，本院管轄第二審合議庭判
決如下：
    主    文
上訴駁回。
    犯罪事實及理由
一、本案經本院合議庭審理結果，認第一審簡易判決之認事用法
    及量刑均無不當，應予維持，並引用臺灣臺中地方法院檢察
    署檢察官聲請簡易判決處刑書及本院第一審刑事簡易判決書
    之記載（如附件一、二所示）。
二、上訴人即被告甲○○上訴意旨略稱：其因罹患癌症無法工作
    ，為貼補家用，始犯本案，現在仍需接受治療，花費不貲，
    請從輕量刑等語。然按刑罰之量定，固屬法院自由裁量之職
    權行使，但仍應審酌刑法第57條所列各款事由及一切情狀，
    為酌量輕重之標準，並非漫無限制；在同一犯罪事實與情節
    ，如別無其他加重或減輕之原因，下級審法院量定之刑，亦
    無過重或失輕之不當情形，則上級審法院對下級審法院之職
    權行使，原則上應予尊重，有最高法院85年臺上字第2446號
    判決意旨可資參照。次按上訴人即被告係犯刑法第268條意
    圖營利供給賭博場所及聚眾賭博罪，而該罪之法定本刑為3
    年以下有期徒刑，得併科3千元以下罰金。而原審依刑事訴
    訟法第449條第1項前段、第450條第1項、第454條第2項，刑
    法第266條第1項前段、第268條、第55條前段、第41條第1項
    前段、第38條第1項第2項，刑法施行法第1條之1，判處被告
    有期徒刑2月，如易科罰金，以新臺幣1,000元折算1日，並
    就扣案物予以宣告沒收，其法律適用及量刑均屬妥適，被告
    上訴請求從輕量刑等語，為無理由，應予駁回。
據上論斷，應依刑事訴訟法第455條之1第1項、第3項、第368條
、第373條，判決如主文。
本案經檢察官乙○○到庭執行職務。
中    華    民    國    97    年    11    月    5    日
                  刑事第十四庭  審判長法  官  陳  葳
                                      法  官  洪堯讚
                                      法  官  李慧瑜
上正本證明與原本無異。
本件不得上訴。
                                      書記官  陳青瑜
中    華    民    國    97    年    11    月    5    日
附錄本案論罪科刑法條全文
中華民國刑法第266條
（普通賭博罪與沒收物）
在公共場所或公眾得出入之場所賭博財物者，處1千元以下罰金
。但以供人暫時娛樂之物為賭者，不在此限。
當場賭博之器具與在賭檯或兌換籌碼處之財物，不問屬於犯人與
否，沒收之。
中華民國刑法第268條
（圖利供給賭場或聚眾賭博罪）
意圖營利，供給賭博場所或聚眾賭博者，處3年以下有期徒刑，
得併科3千元以下罰金。


司法院資訊處製作；財團法人民間司法改革基金會備份。
